【裁判字號】    90,簡再,1
【裁判日期】    901008
【裁判案由】    補助費
【裁判全文】
臺中高等行政法院裁定                                  九十年度簡再字第一號
    再審  原告  甲○○
    代  表  人  乙○○
右當事人間因補助費事件，再審原告對本院中華民國九十年六月二十一日九十年度簡
字第九二九號判決提起再審之訴，本院裁定如左︰
    主  文
再審之訴駁回。
再審訴訟費用由再審原告負擔。
    理  由
一、按「有左列各款情形之一者，得以再審之訴對於確定終局判決聲明不服。但當事
    人已依上訴主張其事由或知其事由而不為主張者，不在此限：一適用法規顯有錯
    誤者。二判決理由與主文顯有矛盾者。．．．」、「再審之訴，應以訴狀表明再
    審理由及關於再審理由並遵守不變期間之證據。」、「再審之訴不合法者，行政
    法院應以裁定駁回之。」行政訴訟法第二百七十三條第一項、第二百七十七條第
    一項第四款及第二百七十八條第一項分別定有明文。
二、本件再審原告於本院起訴，請求再審被告給付再審原告膳食補助費新台幣（下同
    ）一千一百八十八元及自再審被告收受訴狀繕本之次日起，依年息百分之五計算
    之利息。經本院判決命「被告應給付原告新台幣貳佰陸拾肆元及自民國九十年四
    月三日起至清償日止按年息百分之五計算之利息。原告其餘之訴駁回。訴訟費用
    由原告負擔百分之七十五，餘由被告負擔。」並載明「如不服本判決應於判決送
    達後二十日內，以本訴訟事件所涉及之法律見解具有原則性者，始得向本院提出
    上訴狀並表明上訴理由，經最高法院許可，否則不得上訴．．．」經查上開判決
    書於九十年七月十三日送達再審原告，此有送達證書附卷可稽，於同年八月二日
    確定。再審原告於上訴期間內未為上訴行為，於該判決確定後，始於同年八月十
    三日具狀，以原判決「適用法規顯有錯誤者」、「判決理由與主文顯有矛盾者」
    為由，而提起本件再審之訴。茲原第一審判決是否有「適用法規顯有錯誤」或「
    判決理由與主文顯有矛盾」，而所涉及之法律見解具有原則性之情形，於該判決
    送達再審原告之時，再審原告即可知悉，再審原告如有不服，本得依上訴主張其
    事由，以求救濟，再審原告明知而不循此途徑，以謀救濟，再審原告不依上訴主
    張其事由，任令原第一審判決發生確定之效果，依行政訴訟法第二百七十三條第
    一項但書之規定，依法即不得於事後執該事由對該判決提起再審之訴（最高法院
    七十三年度台上字第四八號、七十三年度台上字第二六八五號、八十三年度台上
    字第九一二號判決參照）。故再審原告所提再審之訴顯然不合法，應依行政訴訟
    法第二百七十八條第一項規定，以裁定駁回之。
三、次按對於確定判決提起再審之訴，依行政訴訟法第二百七十七條第一項第四款之
    規定，必須表明「再審理由及關於再審理由並遵守不變期間之證據」。所謂表明
    再審理由，必須指明確定判決有如何合於行政訴訟法第二百七十三條及第二百七
    十四條所定再審事由之具體情事始為相當，倘僅泛言有再審事由而無具體情事者
    ，仍難謂已合法表明再審事由，提起再審之訴，即屬不合法。本件再審原告對本
    院九十年度簡字第九二九號判決提起再審之訴，係以該判決有行政訴訟法第二百
    七十三條第一項第一款適用法規顯有錯誤，及第二款判決理由與主文顯有矛盾之
    事由。所謂適用法規顯有錯誤，係指確定判所適用之法規，顯然不合於現行法律
    規定，或與司法院現尚有效及大法官會議之解釋，或現存有效之判例顯然違反者
    而言。而再審原告於提起再審書狀僅稱再審被告於原審已承認八十六年四月十六
    日以後再審原告係斷續曠課，並非持續沒上課，且其於八十六年四月二十八日當
    天確實有去上課，再審被告應發給當天之伙食費等語，此僅係就原判決認定之事
    實再事爭執，而未具體指明該判決有何適用法規顯有錯誤及判決理由與主文顯有
    矛盾之理由及證據，揆諸首開說明，其再審之訴亦為不合法，應予駁回。
三、依行政訴訟法第二百七十八條第一項、第一百零四條、民事訴訟法第九十五條、
    第七十八條，裁定如主文。
中    華    民    國      九十      年      十        月      八        日
                 臺 中 高 等 行 政 法 院   第 二 庭
                                     法      官   林  秋  華
右正本證明與原本無異。
如不服本裁定，應於裁定送達後十日內，以本訴訟事件所涉及之法律見解具有原則性
者，始得向本院提出抗告狀並表明抗告理由，經最高行政法院許可，否則不得抗告；
如於本裁定宣示後送達前提起抗告者，應於裁定送達後十日內補提抗告理由書（均應
依對造人數提出繕本）。提起抗告應繳納送達用雙掛號郵票拾份（每份三十四元）。
中    華    民    國      九十      年      十        月      八        日
                                     法院書記官   杜  秀  君


司法院資訊處製作；財團法人民間司法改革基金會備份。
